臺灣板橋地方法院民事判決　　　　　　 95年度重訴字第485號
原　　　告　戊○○
訴訟代理人　彭郁欣律師
　　　　　　李永然律師
被　　　告　丁○○
　　　　　　　　　　　　樓
訴訟代理人　劉志忠律師
　　　　　　顧立雄律師
　　　　　　許慧如律師
被　　　告　乙○○
訴訟代理人　劉志忠律師
被　　　告　丙○○
　　　　　　　　　　　　樓
被　　　告　甲○○
上列當事人間請求土地所有權移轉登記事件，本院未經言詞辯論
，判決如下：
    主  文
原告之訴駁回。
訴訟費用由原告負擔。
    事實及理由
一、按原告之訴，依其所訴之事實，在法律上顯無理由者，法院
    得不經言詞辯論，逕以判決駁回之，民事訴訟法第249 條第
    2 項定有明文。
二、原告起訴主張：原告於民國74年2 月8 日向其叔父陳勝和購
    買登記於原告之父親陳碧名下之權利即坐落台北縣新莊市○
    ○段頭前小段240 之24、257 應有部分六分之一中之七分之
    一（257 地號於87年分割為257 、257 之22、257 之23，嗣
    經重劃，此三筆土地重劃後為新莊市○○段16地號），原告
    價金已付，因原告無自耕能力無法辦理所有權移轉登記，故
    暫登記於陳碧名下。嗣陳碧將其中240 之24地號土地應有部
    分六分之一出售予訴外人陳吳秀金，連原告自陳勝和購買之
    權利亦一同出售，原告乃與陳碧約定以257 地號之坪數為補
    償，於87年6 月22日簽訂土地預定買賣契約書及切結書，契
    約書載明「本案總價金全部付清」，約定陳碧將257 地號中
    之57.35 坪登記予原告以移轉原告向陳勝和購買之權利，關
    於陳碧與原告間之買賣關係，實係隱藏借名登記之法律關係
    ，並非買賣，雙方之真意，係俟原告取得自耕能力或法令變
    更或都市計劃變更為非農地後，即得請求陳碧移轉。茲因陳
    碧已於89年7 月16日死亡，原告與被告皆為陳碧之繼承人，
    且有關農地限制不得移轉登記予非自耕農之規定已刪除，原
    告爰訴請被告將坐落台北縣新莊市○○段16地號應有部分
    5735/114103 移轉登記予原告。
三、查陳碧所遺前揭257 、257 之22、257 之23土地所有權應有
    部分六分之一，目前登記為原告與被告丁○○、乙○○、丙
    ○○、甲○○公同共有，有土地登記謄本可稽，依據原告起
    訴狀所載，陳碧所遺之財產，除前揭257 、257 之22、257
    之23土地外，尚有11筆不動產與積極財產新台幣0000000 元
    ，尚未辦理遺產分割。按遺產分割，係以遺產為一體，整個
    分割，而非以遺產中個個財產之分割為對象，原告不得請求
    僅就陳碧所遺前揭257 、257 之22、257 之23土地所有權應
    有部分六分之一為分割，公同共有關係既未終止，繼承人並
    無應有部分可言，原告如何請求被告將系爭土地移轉應有部
    分5735/114103 予原告，原告之訴，依其所訴之事實，在法
    律上顯無理由者，本院爰不經言詞辯論，逕以判決駁回之。
四、結論：原告之訴為顯無理由，依民事訴訟法第249 條第2 項
    、第78條，判決如主文。
中　　華　　民　　國　　96　　年　　1 　　月　　10　　日
                  民事第三庭    法　官　陳映如
以上正本係照原本作成
如對本判決上訴，須於判決送達後20日內向本院提出上訴狀
中　　華　　民　　國　　96　　年　　1 　　月　　10　　日
                            書記官　李錦輝
